【裁判字號】    88,交訴,88
【裁判日期】    890517
【裁判案由】    過失致死
【裁判全文】
臺灣苗栗地方法院刑事判決                          八十八年度交訴字第八八號
    公  訴  人  臺灣苗栗地方法院檢察署檢察官
    被      告  丁○○
                丙○○
    共      同
    選任辯護人  甲○○
右列被告等因過失致人於死案件，經檢察官提起公訴（八十八年度偵字第五一八九
號），本院判決如左：
    主  文
丁○○、丙○○因過失致人於死，各處有期徒刑陸月，如易科罰金均以參佰元折算壹
日。均緩刑貳年。
    事  實
一、丁○○、丙○○均明知飲酒後注意力、自制力及反應能力業已衰退，不得駕駛車
    輛，竟於民國八十八年七月三日凌晨零時三十分許，酒後（丁○○酒精測定值為
    ０‧五０ＭＧ／Ｌ；丙○○酒精測定值為０‧二六ＭＧ／Ｌ）分別駕駛車號ＭＢ
    ─八二九八號、ＪＦ─一五０九號自用小客車，沿苗栗縣頭份鎮○○路由造橋鄉
    往頭份鎮方向行駛，當車行至該路二八五號前路段處，原應注意該路段速率限制
    為時速五十公里，且應注意車前人車動態，隨時採取必要之安全措施，而依當時
    情形，並無不能注意情事，先係丁○○以逾速率限制之七十公里高速行經上開路
    段，疏未注意車前橫越道路之行人陳貴美，不慎撞及陳女使之傷重倒地，嗣丙○
    ○亦以逾速率限制之六十五公里高速行抵事故現場，亦未注意陳女因受撞而倒臥
    車前道路，致撞及陳女並拖曳約三公尺遠，使陳貴美因頭顱破碎、腦髓外溢、胸
    腹盆腔內出血、頸胸椎骨折而傷重不治死亡。
二、案經臺灣苗栗地方法院檢察署檢察官自動檢舉偵查起訴。
    理  由
一、右開事實，業據被告丁○○、丙○○於偵審中坦承不諱，核與被害人家屬乙○○
    指訴情節相符，並有被告丁○○、丙○○酒精測試報告、道路交通事故調查報告
    表等在卷可稽，此外，被告二人所駕駛車輛遺留毛髮、血漬，併同被害人血液、
    毛髮送請內政部警政署刑事警察局檢驗結果，其ＤＮＡ型別均相符合，足徵本件
    被害人陳貴美確係遭被告丁○○駕車撞傷後復遭被告丙○○駕車拖行致死，亦經
    檢察官督同法醫師相驗屬實，有勘驗筆錄、相驗屍體證明書、驗斷書、內政部警
    政署刑事警察局鑑驗書、履勘筆錄及車禍現場相片二十五幀等可資佐證；被害人
    既因本件車禍死亡，則被告之過失行為，即與被害人之死亡間，具有相當之因果
    關係，事證明確，被告二人犯行均堪認定。
二、按行車速度，應依標誌之規定；汽車行駛時，駕駛人應注意車前狀況，並隨時採
    取必要之安全措施；又飲酒後其吐氣所含酒精成分超過每公升０‧二五毫克以上
    者，不得駕車，道路交通安全規則第九十三條第一項第一款、第九十四條第三項
    、第一百十四條第二款均著有明文，而依卷附道路交通事故調查報告表載述事發
    時夜間有照明、視距良好等情，顯亦無不能注意之情事，詎被告丁○○、丙○○
    二人經酒精測試結果，丁○○酒精測試值達每公升０‧五０毫克，丙○○達每公
    升０‧二六毫克，均已超過標準值，足證渠等均於酒後未依速率限制行車，且疏
    未注意車前狀況致肇事，足徵均有過失。次按陳貴美之死亡，其直接致死原因，
    固係因頭顱破碎、腦髓外溢、胸腹盆腔內出血、頸胸椎骨折等傷重不治，惟按刑
    法上傷害致人於死之罪，祇須傷害行為，與死亡之發生，具有因果聯絡之關係，
    即屬成立，並非以被害人因傷直接致死為限。即刑法上之過失，其過失行為與結
    果間，在客觀上如有相當因果關係即得成立。所謂相當因果關係，係指依經驗法
    則，綜合行為當時所存在之一切事實，為客觀之事後審查，認為在一般情形下，
    有此環境、有此行為之同一條件，均可發生同一之結果者，則該條件即為發生結
    果之相當條件，行為與結果即有相當之因果關係。本件被害人陳貴美之死亡結果
    ，係因被告丁○○之過失行為造成在先所引起，若無丁○○之過失行為，丙○○
    亦不致有撞及陳貴美之結果，是丁○○對陳貴美之死亡，與有原因力。故丁○○
    、丙○○應就陳貴美之死亡結果同負過失致死罪責。
二、核被告丁○○、丙○○所為，均係犯刑法第二百七十六條第一項之過失致人於死
    罪。又被告二人均係酒醉駕車因而致人死亡，依道路交通管理處罰條例第八十六
    條第一項，均應依法加重其刑至二分之一。爰審酌被告二人過失程度之輕重、被
    害人跨越雙黃線橫越馬路，未注意左右來車亦應負過失責任、被告肇事後態度、
    及已與被害人家屬達成民事和解（參卷附和解書）並賠償損害等一切情狀，量處
    如主文所示之刑。又查被告等前均未曾受有期徒刑以上刑之宣告，有臺灣高等法
    院被告全國前案紀錄表在卷可按。被告因過失致犯本罪，經此教訓後當知謹慎而
    無再犯之虞，本院認所宣告之刑，以暫不執行為宜，爰併均宣告緩刑貳年，以勵
    自新。
本案經檢察官黃建麒到庭執行職務。
據上論斷，應依刑事訴訟法第二百九十九條第一項前段、刑法第二百七十六條第一項
第四十一條、第七十四條第一款，罰金罰鍰提高標準條例第一條前段、第二條，判決
如主文。
中      華      民      國    八十九    年      五      月     十七     日
                                        苗栗地方法院刑事庭
                                              法  官  楊  台  清
右正本證明與原本無異。
如不服本判決，應於送達後十日內向本院提出上訴狀(須附繕本)，上訴於台灣高等
法院台中分院。
                                              書記官  李  惠  雯
中      華      民      國    八十九    年      五      月     十七     日
附錄論罪科刑法條
刑法第二百七十六條第一項
    因過失致人於死者，處二年以下有期徒刑、拘役或二千元以下罰金。


司法院資訊處製作；財團法人民間司法改革基金會備份。
